【裁判字號】    99,抗,935
【裁判日期】    990630
【裁判案由】    聲明異議
【裁判全文】
臺灣高等法院民事裁定                   99年度抗字第935號
抗  告  人  甲○○
相  對  人  牟澤涵原名牟碧燾.
上列當事人間假扣押事件，抗告人對於中華民國99年 5月14日臺
灣板橋地方法院99年度執事聲字第72號裁定提起抗告，本院裁定
如下：
    主      文
抗告駁回。
抗告訴訟費用由抗告人負擔。
    理      由
一按債權人就金錢請求或得易為金錢請求之請求，欲保全強制執
  行者，得聲請假扣押，其請求及假扣押之原因，則應釋明之，
  釋明如有不足，而債權人陳明願供擔保或法院認為適當者，法
  院得定相當之擔保，命供擔保後為假扣押，民事訴訟法第522
  條第1項、第526條第1項、第2項分別定有明文。所謂假扣押之
  原因，依同法第523條規定， 係指有日後不能強制執行或甚難
  執行之虞，或應在外國為強制執行之情形，如債務人浪費財產
  ，增加負擔，或就其財產為不利益之處分，將成為無資力之狀
  態，或將移住遠地、逃匿或隱匿財產等（最高法院19年抗字第
  232號判例意旨參照）。 債權人就假扣押之原因，應提出可使
  法院信其主張為真實之證據釋明之，必於其釋明不足時，為補
  其不足，法院始得命債權人供相當之擔保後，准為假扣押；倘
  債權人未為釋明，尚不能因債權人陳明願供擔保，即得命供擔
  保而為假扣押（最高法院93年台抗字第937號 裁定意旨參照）
  。
二本件抗告人聲請就相對人之財產在新臺幣91萬元之範圍內為假
  扣押，固據提出民國90年1月18日到期之本票 及退票理由單等
  影本，釋明其請求。然而，抗告人就其假扣押之原因，雖主張
  近聞相對人正將所有財產搬遷隱匿，有日後不能強制執行或甚
  難執行之虞等語，惟相對人否認之。經查，抗告人雖稱：相對
  人於94年間為部分清償後即去向不明，94年底出售臺北市房屋
  1 棟，並變更姓名，另購買臺北縣林口鄉○○○路○段567號房
  屋兩棟，逃避抗告人追債等語，惟相對人陳稱：其自89年起擁
  有臺北市房屋1棟， 94年底出售後，另購買臺北縣林口鄉○○
  ○路○段567號房屋兩棟，仍有財產，豈為逃避追債等語。審酌
  抗告人主張之債權早於90年1日18日到期， 而相對人迄94年底
  方賣屋，且復於95年 7月20日買屋（參見原法院98年司裁全字
  第1172號卷附建物登記謄本）等情，難認相對人有浪費財產、
  增加負擔或就其財產為不利益處分之情事；另相對人雖於96年
  3 月間改名（參見原法院98年司裁全字第1172號卷附戶籍謄本
  ），惟不影響其債權人依法調查或執行其財產，亦難認有逃匿
  情事。從而，依抗告人所提事證，尚難認若不立為保全即有日
  後不能強制執行或甚難執行之虞。抗告人未提出能即時調查之
  證據釋明所主張之假扣押原因，其聲請假扣押不應准許。原裁
  定以原法院司法事務官裁定准許抗告人之聲請，於法不合為由
  ，廢棄該裁定，尚無不合。抗告人聲明廢棄原裁定，為無理由
  ，應予駁回。
三據上論結，本件抗告為無理由。依民事訴訟法第495條之1第1
  項、第449條第1項、第95條、第78條，裁定如主文。
中    華    民    國    99    年    6    月     30    日
                    民事第九庭
                        審判長法  官  黃熙嫣
                              法  官  鄭傑夫
                              法  官  林玲玉
正本係照原本作成。
不得再抗告。
中    華    民    國    99    年    7     月    1     日
                              書記官  倪淑芳

司法院資訊處製作；財團法人民間司法改革基金會備份。
